

# **Cristian Martínez**

# ING. SISTEMAS COMPUTACIONALES

Desarrollador Full Stack | Músico | Entusiasta de la Tecnología

Soy un desarrollador Full Stack con más de cinco años de experiencia, especializado en TypeScript, Python, Dart, AWS, Flutter, React, Angular y MongoDB. Mi pasión por la tecnología me impulsa a entregar resultados de alta calidad en cada proyecto. Además, mi formación como músico me ha proporcionado una perspectiva única y creativa para resolver problemas de desarrollo.

#### CONTACTO



479 116 1956



cris.mtzl09@gmail.com



<u>cristian-mtz.github.io/portfolio</u>

#### **HABILIDADES**

- Desarrollo de Aplicaciones Web y Móviles.
- Integración y Consumo de APIs.
- Gestión de Proyectos y Colaboración en Equipo.
- Optimización de Rendimiento y Seguridad.
- Desarrollo Creativo y Resolución de Problemas.

#### **IDIOMAS**

• Inglés Medio

#### **EXPERIENCIA LABORAL**

#### **CLEANBOX**

Desarrollador FullStack JR 2020 -2021

- Primera experiencia laboral en el campo del desarrollo.
- Dar soporte a API Rest hechas en Node.js.
- Desarrollo de nuevas vistas para el CRM de la empresa hecho en Angular.
- Aquí fueron mis primeros acercamientos a React con un CRUD básico que realice.

#### **OCC Mundial**

DevOps Engeiner JR 2021 - 2022

- Desarrollo de un sistema básico en React y Python para la automatización de creación de proyectos con configuraciones básicas de testing y despliegue.
- Colaboración con el equipo interno para el despliegue de las distintas apps tanto internas como para el usuario.
- Desarrollo y despliegue de una app básica en Flutter como parte de un curso interno.

#### **IENTC Telecom**

FullStack Middle 2022 - 2024

- Mantenimiento de proyectos ya establecidos de la empresa en tecnologías como Angular, Django, Python y Node.js.
- Desarrollo y despliegue de apps tanto internas como para los clientes, utilizando Flutter y Python para el backend.
- Desarrollo y despliegue varios proyectos utilizando tecnologías como React, Angular, Python, MongoDB, Vercel, y AWS.
- Estoy a cargo de un equipo de desarrolladores JR, les asigno tareas usando Notion y me encargo de revisar los PR que suben a GitHub.

### **RDT Ingenieros**

FrontEnd Senior

2024 - Actual

- Revisión del proyecto existente del cliente y propuesta de mejoras en cuestión de calidad de código, UI, mejores prácticas y estructura.
- Desarrollo de nuevas funcionalidades, vistas e integración de API's.

## **EDUCACIÓN**

Ingeniería en Sistemas Computacionales
 Universidad Politécnica de Querétaro

2018 - 2021